Contact



Téléphone +33605768357



Email pedenaomiechristella@gmail.com



Adresse

5 rue Pierre Leca, 13003, Marseille

Langues

Français Niveau langue maternelle

Anglais Niveau intermédiaire

Compétences

Présentation soignée

Politesse, Sourire, discrètion

Sens de responsabilité

Sens du service

Gestion Clientèle

Rapidité d'exécution

Tenue de Caisse

Centres d'intérêt

Basketball

Volleyball

Voyages

Lecture

Dance traditionnelle et moderne

Disponibilité

Du 31/05/2023 au 31/08/2023

CHRISTELLA PEDE

ETUDIANTE

(A propos de moi)

Mes premières expériences m'ont permis de renforcer mes acquis et d'appréhender les différents outils techniques de la Banque. En quête de nouveaux challenges, je souhaite rejoindre votre Banque où je pourrais apporter mon dynamisme et mon goût du challenge. Je sais m'intégrer sans difficultés dans de nouveaux contextes de travail grâce à un véritable esprit d'équipe et à d'excellentes capacités d'écoute et de communication.

Parcours Professionnel

 Association pour la Promotion et l'Appui au Développement des micro Entrepreses 05/2022 - 07/2022

Stagiaire professionnel

Réception des fonds, sortie de fonds et déboursement de crédits

Les délices de St Paul 10/2021 - 02/2022

Caissière

Accueil des clients, vente de produits, encaissement des fonds et inventaire quotidien.

 Association de lutte pour la Promotion des initiatives de Développement (ALIDE) 02/2021 - 04/2021

Stagiaire professionnel

Accueil des clients, entretien avec les clients, visite technique, montage et archivage des dossiers clients.

 Faitière des Caisses Epargne et de Crédit Agricole Mutuel (FECECAM) 09/2020 - 03/2021

Stagiaire académique

Accueil des clients, recherche et rangement des spécimens, archivage des dossiers clients.

Formations

• Université d'Aix Marseille 09/2022 - En cours

Licence professionnelle Banque option chargé de clientèle

 Ecole Nationale d'Economie Appliquée et de Management (ENEAM/BENIN) 12/2019 - 06/2020

Licence professionnelle en gestion des banques

Diplôme obtenu avec mention Très Bien

Clé de la réussite (Calavi/Bénin) 10/2016 - 08/2017

Baccalauréat Comptabilité

Diplôme obtenu avec mention Bien

Clé de la réussite (Calavi/Bénin) 10/2015 - 06/2016

CAP Comptabilité

Diplôme obtenu avec mention Bien